【裁判字號】    91,上易,799
【裁判日期】    920708
【裁判案由】    分割共有物
【裁判全文】
台灣高等法院民事判決  九十一年度上易字第七九九號
    上  訴  人  辛○○○
    訴訟代理人  張建昌
    上  訴  人  乙○○
    訴訟代理人  邱惠芬
    上  訴  人  庚○○
                戊○○
    被 上訴 人  己○○
                丁○○
                丙○○
                癸○○
                子○○
                壬○○
                陳金昌
                陳祥昌
                卯○○
                寅○○
                甲○○
    共      同
    訴訟代理人  邱六郎律師
右當事人間分割共有物事件，上訴人對於中華民國九十一年五月七日台灣桃園地方法
院八十九年訴更字第一號第一審判決提起上訴，本院判決如左：
    主      文
上訴駁回。
原判決關於分割如附圖所示「編號Ｃ部分、面積九百七十三平方公尺由被上訴人丑○
○、辰○○、卯○○、寅○○依其持分比例各為九百七十三分之三百三十一、九百七
十三分之一百七十五、九百七十三分之一百四十六、九百七十三分之三百二十一方式
保持共有；編號Ｇ部分、面積一百九十八平方公尺由被上訴人丑○○、辰○○、卯○
○、寅○○、上訴人戊○○、庚○○、乙○○、辛○○○依其持分比例各一百九十八
分之四０、一百九十八分之二十一、一百九十八分之十八、一百九十八分之三十九、
一百九十八分之二０、一百九十八分之二０、一百九十八分之二０、一百九十八分之
二０方式保持共有」應更正為「編號Ｃ部分、面積九百七十三平方公尺由被上訴人丑
○○、辰○○、卯○○、寅○○、甲○○依其持分比例各為九百七十三分之三百三十
一、九百七十三分之一百七十五、九百七十三分之一百四十六、一千九百四十六分之
三百二十一、一千九百四十六分之三百二十一方式保持共有；編號Ｇ部分、面積一百
九十八平方公尺由被上訴人丑○○、辰○○、卯○○、寅○○、甲○○、上訴人戊○
○、庚○○、乙○○、辛○○○依其持分比例各一百九十八分之四０、一百九十八分
之二十一、一百九十八分之十八、三百九十六分之三十九、三百九十六分之三十九、
一百九十八分之二０、一百九十八分之二０、一百九十八分之二０、一百九十八分之
二０方式保持共有」。
第二審訴訟費用由上訴人負擔。
    事      實
甲、上訴人方面：
一、聲明：
（一）原判決廢棄。
（二）兩造共有座落如附表之三筆土地，為求土地最有效使用，請求准予合併分割及
      共有物分割。其分割方法如上訴人所提分割方案（即桃園縣楊梅地政事務所九
      十年十二月十八日楊測複字第一九三三００號土地複丈成果圖）所示：編號１
      部份、面積一五六平方公尺之土地分配予被上訴人己○○所有，編號２部份、
      面積三一一平方公尺之土地分配予被上訴人丁○○所有，編號３部份、面積一
      五六平方公尺之土地分配予被上訴人丙○○所有，編號４部份、面積二０七平
      方公尺之土地分配予被上訴人癸○○所有，編號５部份、面積二０七平方公尺
      之土地分配予被上訴人子○○所有，編號６部份、面積二０七平方公尺之土地
      分配予被上訴人壬○○所有，編號７部份、面積三一七平方公尺之土地分配予
      被上訴人丑○○所有，編號８部份、面積一六八平方公尺之土地分配予被上訴
      人辰○○所有，編號９部份、面積一四０平方公尺之土地分配予被上訴人卯○
      ○所有，編號１０部份、面積三０八平方公尺之土地分配予被上訴人寅○○與
      甲○○公同共有，編號１１部份、面積一五六平方公尺之土地分配予上訴人辛
      ○○○所有，編號１２部份、面積一五六平方公尺之土地分配予上訴人乙○○
      所有，編號１３部份、面積一五六平方公尺之土地分配予上訴人戊○○所有，
      編號１４部份、面積一五六平方公尺之土地分配予上訴人庚○○所有，編號１
      ５部份、面積四七五平方公尺之土地按上訴人辛○○○、乙○○、戊○○、庚
      ○○各十八分之一、被上訴人己○○十八分之一、丁○○九分之一、丙○○十
      八分之一、癸○○、子○○、壬○○各二十七分之二、丑○○三００分之三四
      、辰○○三００分之一八、卯○○三００分之一五、寅○○與甲○○公同共有
      三００分之三三就應有部分比例保持共有，其各宗土地正確分配之位置以地政
      機關實測為準。
二、陳述：除與原判決記載相同者，茲予引用外，補稱略以：
（一）系爭土地上雖有地上物，惟僅有少部分房屋尚有人居住使用，餘為空地、豬舍
      或無人使用之空屋等情，業經台灣桃園地方法至現場履勘無訛，並製有勘驗筆
      錄在卷可參，勘認依上訴人所提分割方案，較對兩造之損失應最小且亦符合經
      濟效益。
（二）依被上訴人所提編號Ｈ通路（不及１．６公尺路寬）分割方案，並無任何通行
      功能，且依被上訴人所配賦位置Ｅ、Ｈ部份之私有通路，僅寬度三公尺單向出
      口且無迴車道，有違建築技術規則第三條之一規定，且嚴重造成行車不便亦有
      危害居住及交通安全；再者，系爭土地屬袋地，且其出入口接連之土地（即高
      山頂段五四五之五地號），為他人所有（鍾生海所有），非屬系爭土地共有人
      所有，且開土地為農牧用地並非交通用地，以土地利用價值，該地主不可能閒
      置不用，日後恐有被阻礙通行或「要從此路過，留下買路財」等困擾。而上訴
      人配置私有通路是參照民法第七八七條規定，及依據建築法之建築技術規則第
      二條第四款及實施區域計畫地區建築管理辦法第十一條之規定，於系爭土地北
      方設置四公尺私有通路，銜接上訴人與被上訴人渠等共有土地之現有農路，以
      方便系爭土地通行使用，較符合建築法令之規定，系爭土地內關於私設通路部
      份應採由全體共有人按其土地持分比例共同負擔較為公平、合理。
（三）系爭土地之現況使用人，其中被上訴人己○○於高山頂段五四六地號農牧用地
      之農舍搭鐵皮屋供工廠使用其進出與戊○○、癸○○等人平日於系爭土地上養
      豬，其等人皆由高山頂段五四三之一地號農路進出，從未曾於高山頂段五四五
      之五地號荒地進出，今僅配置不及１．６公尺寬通路，如何能供該工廠之車輛
      進出，此由現場有鐵皮圍牆足以證明。
三、證據：除援用原審之立證方法外，補提照片六張為證。
乙、被上訴人方面：
一、聲明：
（一）上訴駁回。
（二）原判決編號Ｃ部分關於寅○○之持分九百七十三分之三百二十一應更正為，寅
      ○○、甲○○各為：一千九百四十六分之三百二十一。編號Ｇ部分關於寅○○
      之持分一百九十八分之三十九，應更正為寅○○、甲○○各為三百九十六分之
      三十九。
二、陳述：除與原判決記載相同者，茲予引用外，補稱略以：
（一）被上訴人寅○○於九十年十二月四日將坐落桃園縣楊梅鎮○○○段第五四七、
      五四七之一、五四七之二地號等三筆土地持分六○○分之三三贈與被上訴人甲
      ○○，自行保留六○○分之三三。被上訴人甲○○於九十二年四月十七日追加
      為當事人，並願與丑○○、辰○○、卯○○、寅○○等四人保持共有分配，共
      同取得如原判決附圖Ｃ部分。上訴人並同意甲○○追加為本件當事人，合先敘
      明。
（二）上訴人乙○○、辛○○○之祖父張阿河與戊○○、庚○○之祖父張阿松日據時
      期立分鬮書，約定系爭土地歸張阿松取得。張阿松與被上訴人之祖父約定如何
      使用收益系爭土地，使用狀況如起訴狀附圖所示，並如鈞院發回更審之前審囑
      託桃園縣楊梅地政事務所於八十九年二月十七日之現況實測圖，上訴人乙○○
      、辛○○○並未使用系爭土地。
（三）依上訴人於前審所提土地無償使用同意書，該同意書獨缺上訴人乙○○、辛○
      ○○二人，致該農路未舖設柏油路面，且該道路係私設道路，上訴人指稱：大
      家均可通行云云顯有誤會。被上訴人己○○、癸○○及上訴戊○○均提供前揭
      五四三之一及五四三之三地號土地出資自行開設私有道路，供其自己進出系爭
      土地，係個人之自由，及進出方便，上訴人實無置喙之餘地。
（四）高山頂段五四五之五地號土地，係被上訴人等人數十年來進出系爭土地必經之
      道，供不特定之人通行使用之既成道路，絕非上訴人所指荒廢不用，系爭土地
      亦非袋地。
（五）原判決分割方法，附圖編號Ｅ、Ｆ部分，現為辰○○蓋鐵皮屋，放農機器具使
      用，無人居住。分割後被上訴人辰○○自行拆除，絕無糾紛。土地分割後，土
      地如何使用係各所有權人之權利。上訴人以依被上訴人所主張分割方式，系爭
      土地將永遠是低密度使用土地，無法做最有效且合理使用土地，為其上訴理由
      ，毫不足採。
三、證據：除援用原審之立證方法外，補提建築改良物所有權狀影本、土地使用同意
    書為證。
    理      由
甲、程序方面：
一、按共有物之分割，於共有人全體有法律上之利害關係，須共有人全體始得為之，
    故請求分割共有物之訴，屬於民事訴訟法第五十六條第一項所稱訴訟標的，對於
    共同訴訟之各人必須合一確定者（最高法院四十二年臺上字第三一八號判例參照
    ）。而在必要共同訴訟，共同訴訟人中一人之行為有利益於共同訴訟人者，其效
    力及於全體，民事訴訟法第五十六條第一項第一款前段亦有明文。本件被上訴人
    以辛○○○、乙○○、戊○○、庚○○為被告，於原審起訴請求分割共有物，依
    前開說明，其訴訟標的對於共同訴訟之各人必須合一確定，茲上訴人辛○○○、
    乙○○對於原判決提起第二審上訴，就形式上觀之，係有利於共同訴訟人之行為
    ，依上開規定，其效力及於同造當事人全體，是原審共同被告戊○○、庚○○雖
    未據對原判決聲明不服，亦視為已為上訴，應併列為上訴人。
二、本件上訴人戊○○、庚○○經合法傳喚，無正當理由不到庭，核無民事訴訟法第
    三百八十六條所列各款情形，爰依被上訴人之聲請，由其一造辯論，而為判決。
三、訴訟繫屬中為訴訟標的之法律關係，雖移轉於第三人，於訴訟無影響。但第三人
    如經兩造同意，得聲請代當事人承當訴訟，民事訴訟法第二百五十四條第一項定
    有明文。本件系爭土地共有人寅○○於起訴後之九十年十二月四日，將坐落桃園
    縣楊梅鎮○○○段第五四七、五四七之一、五四七之二地號等三筆土地持分六百
    分之三十三移轉登記予甲○○，自行保留六百分之三十三，依前開說明，寅○○
    仍為適格之當事人，惟甲○○於本院具狀聲請就其受讓部分承當訴訟為被上訴人
    ，既為兩造所同意，於法自無不合，應予准許。
乙、實體方面：
一、被上訴人起訴主張：坐落桃園縣楊梅鎮○○○段第五四七、五四七之一、五四七
    之二等地號土地（下稱系爭土地）係被上訴人等十一人與上訴人等四人分別共有
    ，兩造之應有部分各如土地登記謄本所示。系爭土地共有人數眾多，不但有損土
    地之利用，抑且權利範圍時有糾葛，屢經協議分割未果，爰訴請分割，又為求地
    盡其利，請求准予合併分割。分割為如原判決分割方法，惟原判決編號Ｃ部分關
    於寅○○之持分九百七十三分之三百二十一應更正為，寅○○、甲○○各為：一
    千九百四十六分之三百二十一。編號Ｇ部分關於寅○○之持分一百九十八分之三
    十九，應更正為寅○○、甲○○各為三百九十六分之三十九等語。
二、上訴人辛○○○、乙○○則抗辯如左：
  (一)分割共有物，以消滅共有關係為目的，法院裁判分割共有土地時，除因該土地
      內部分土地之使用目的不能分割（如為道路）或部分共有人仍願維持其共有關
      係，應就該部分土地不予分割或准該部分共有成立新共有關係外，應將土地分
      配各共有人單獨所有（參照最高法院六十九年度台上字第一八三一號判例），
      系爭土地內關於私設通路部份應採由全體共有人按其土地持分比例共同負擔較
      為公平、合理。
  (二)依實施區域計劃地區建築管理辦法第十一條第四款之規定，基地內以私設通路
      為進出道路之建築物總樓地板面積合計在一、○○○平方公尺以上者，通路寬
      度為六公尺，依被上訴人所提編號Ｈ通路（不及１．６公尺路寬）分割方案，
      並無任何通行功能，且依被上訴人所配賦位置Ｇ、Ｈ部份之私有通路，僅寬度
      三公尺單向出口且無迴車道，有違建築技術規則第三條之一規定，且嚴重造成
      行車不便亦有危害居住及交通安全。
  (三)系爭土地屬袋地，且其出入口接連之土地（即高山頂段五四五之五地號），為
      他人所有，非屬系爭土地共有人所有，日後恐有被阻礙通行或「要從此路過，
      留下買路財」等困擾。而上訴人配置私有通路是參照民法第七八七條規定，及
      依據建築法之建築技術規則第二條第四款及實施區域計畫地區建築管理辦法第
      十一條之規定，於系爭土地北方設置四公尺私有通路，銜接上訴人與被上訴人
      等共有土地之現有農路，以方便系爭土地通行使用，較符合建築法令之規定。
  (四)系爭土地上雖有地上物，惟僅有少部分房屋尚有人居住使用，餘為空地、豬舍
      或無人使用之空屋等情，依上訴人所提分割方案，較對兩造之損失應最小且亦
      符合經濟效益。等語，資為抗辯。
三、上訴人戊○○、庚○○於原審則具狀表示同意被上訴人之分割方案，並以系爭土
    地上各共有人均已分別蓋有建物，以現況分割且部分保留共有，應較為可採等語
    (見原審卷頁一二○)。
四、兩造不爭執之事實：
    系爭土地係被上訴人等十一人與上訴人等四人分別共有，兩造之應有部分均各為
    被上訴人己○○十八分之一、被上訴人丁○○九分之一、被上訴人丙○○十八分
    之一、被上訴人癸○○、子○○、壬○○各十七分之二、被上訴人丑○○三百分
    之三十四、被上訴人辰○○三百分之十八、被上訴人卯○○三百分之十五、被上
    訴人寅○○六百分之三十三、被上訴人甲○○六百分之三十三，上訴人各十八分
    之一。系爭土地各共有人間並無不分割之協議，惟兩造無法協議分割系爭土地等
    事實，為兩造所不爭執，且有土地登記簿謄本在卷可憑，自堪信為真實。
五、按各共有人得隨時請求分割共有物。但因物之使用目的不能分割或契約訂有不分
    割之期限者，不在此限，民法第八百二十三條第一項定有明文。本件系爭土地之
    各共有人並無不能分割之協議，依系爭土地之使用目的，又非不能分割，且系爭
    土地三筆位置相互毗鄰，各共有人於系爭三筆土地之應有部分均相同，且兩造均
    同意合併分割，是被上訴人訴請就系爭土地三筆合併裁判分割，即無不合，應予
    准許。茲就兩造就分割方法之爭執審酌如左：
  (一)兩造對於系爭土地之分割方法，其首先爭執點為是否設置如附圖上訴人所提緊
      鄰五四四之一地號之道路？經查：
    １、現緊鄰五四四之一土地旁之狹長土地係供水溝使用，其上加蓋可供行人通行
        ，而上訴人現經由上開溝渠用地進出通往五四三之一地號八米寬之私有既成
        道路，至被上訴人等人則多由五四五之五地號私有既成道路進出等情，為上
        訴人所自陳。則依上訴人所提之分割方案，設置緊鄰五四四之一地號之四米
        寬道路，其等固可以較上開溝渠用地較寬之道路連接五四三之一地號私有道
        路通行，惟慣由五四五之五地號進出之被上訴人等，則無相連接之進出道路
        可供使用。
    ２、反之，依照被上訴人所提之分割方案設置編號Ｇ、Ｈ部分之道路，其使用土
        地面積較少，可使兩造各取得供道路利用以外之較多使用面積，且系爭土地
        各共有人均有通行道路，亦即可經由編號Ｇ、Ｈ部分道路通往五四五之五既
        成道路，或通往前述緊臨五四四之一之上開溝渠用地連接五四三之一既成道
        路，互核以對，顯比上訴人所提將道路設置緊鄰五四四之一地號土地旁適當
        ，且出入較方便。又面臨編號Ｇ、Ｈ道路之系爭土地共有人既有不同，且為
        兼顧各共有人前述出入通行慣習，因此就道路部分應由分配相鄰道路之共有
        人以共有方式持有，較為公允。
    ３、是以，本院認系爭土地之道路設置應以如編號Ｇ部分、面積一百九十八平方
        公尺由被上訴人丑○○、辰○○、卯○○、寅○○、甲○○、上訴人戊○○
        、庚○○、乙○○、辛○○○依其持分比例各一百九十八分之四０、一百九
        十八分之二十一、一百九十八分之十八、三百九十六分之三十九、三百九十
        六分之三九、一百九十八分之二０、一百九十八分之二０、一百九十八分之
        二０、一百九十八分之二０方式保持共有；編號Ｈ部分、面積六十五平方公
        尺由被上訴人己○○、丁○○、丙○○、癸○○、子○○、壬○○依其持分
        比例各六十五分之八、六十五分之十六、六十五分之八、六十五分之十一、
        六十五分之十一、六十五分之十一方式保持共有。至於上訴人張國、辛○○
        ○所指編號Ｈ部分道路之路寬不及三公尺，行車不便云云，因上訴人乙○○
        、辛○○○自陳平日多非經由五四五之五號土地出入，且未分配上開編號Ｈ
        部分之土地持分，而分配該道路之共有人均表示無意見而同意採此方案，是
        仍應以上開分配方式為妥。
  (二)兩造分割方法另一爭執點為部分共有人應否維持共有？按分割共有物，以消滅
      共有關係為目的。法院裁判分割共有土地時，除因該土地內部分土地之使用目
      的不能分割（如為道路）或部分共有人仍願維持其共有關係，應就該部分土地
      不予分割或准該部分共有人成立新共有關係外，應將土地分配於各共有人單獨
      所有 (最高法院六十九年度台上字第一八三一號著有判例參照）。本件被上訴
      人等人及視同上訴人戊○○、庚○○均表示願意配合系爭土地使用現況而成立
      部分新共有關係，則上訴人辛○○○、乙○○所提將全部分割成為單獨所有之
      方案，即與被上訴人等上開意願有違，且如依照上訴人所提之分割方案，編號
      一、二、三之土地均無通行之道路，且勢必拆除現有人居住之建築物。相互衡
      之，應認依被上訴人所提之分割方案，對兩造之損害應最小且符合使用現況，
      較之上訴人辛○○○、乙○○主張之分割方案為公平而可採。
  (三)綜此，本院審酌系爭土地之使用現況、兼顧兩造利益及兩造主張之分割方案等
      一切情狀，認系爭五四七、五四七之一、五四七之二地號土地，應予分割如附
      圖所示編號Ａ部分、面積六百九十六平方公尺由被上訴人張國祥、丁○○、丙
      ○○依其持分比例各為四分之一、二分之一、四分之一方式保持共有；編號Ｂ
      部分、面積六百九十六平方公尺由被上訴人癸○○、子○○、壬○○依其持分
      比例各三分之一保持共有；編號Ｃ部分、面積九百七十三平方公尺由被上訴人
      丑○○、辰○○、卯○○、寅○○、甲○○依其持分比例各為九百七十三分之
      三百三十一、九百七十三分之一百七十五、九百七十三分之一百四十六、一千
      九百四十六分之三百二十一、一千九百四十六分之三百二十一方式保持共有；
      編號Ｄ部分、面積三百二十四平方公尺由上訴人戊○○、庚○○依其持分比例
      各二分之一保持共有編號Ｅ部分、面積一百六十二平方公尺由上訴人乙○○單
      獨所有；編號Ｆ部分、面積一百六十二平方公尺由上訴人辛○○○單獨所有；
      編號Ｇ部分、面積一百九十八平方公尺由被上訴人丑○○、辰○○、卯○○、
      寅○○、甲○○、上訴人戊○○、庚○○、乙○○、辛○○○依其持分比例各
      一百九十八分之四０、一百九十八分之二十一、一百九十八分之十八、三百九
      十六分之三十九、三百九十六分之三十九、一百九十八分之二０、一百九十八
      分之二０、一百九十八分之二０、一百九十八分之二０方式保持共有；編號Ｈ
      部分、面積六十五平方公尺由被上訴人己○○、丁○○、丙○○、癸○○、子
      ○○、壬○○依其持分比例各六十五分之八、六十五分之十六、六十五分之八
      、六十五分之十一、六十五分之十一、六十五分之十一方式保持共有 (詳如附
      表所示)。
六、綜上所述，被上訴人請求裁判分割兩造共有之系爭五四七、五四七之一、五四七
    之二土地，為有理由，應予准許。原判決予以准許，自無不合，且原判決關於系
    爭土地之分割方法，亦無不當。上訴意旨指摘原判決不當，求予廢棄改判，為無
    理由，應予駁回。惟系爭土地共有人寅○○於本件起訴後，將其所有系爭土地持
    分六百分之三十三移轉登記予甲○○，自行保留六百分之三十三，且經甲○○就
    其受讓部分承當訴訟為被上訴人，已如上述，是原判決編號Ｃ部分關於寅○○之
    持分九百七十三分之三百二十一應更正為，寅○○、甲○○各為：一千九百四十
    六分之三百二十一。編號Ｇ部分關於寅○○之持分一百九十八分之三十九，應更
    正為寅○○、甲○○各為三百九十六分之三十九。
七、本件事證已明，兩造其餘攻擊防禦方法，經核與本判決之結果不生影響，爰不一
    一論述。
八、據上論結，本件上訴為無理由，依民事訴訟法第四百六十三條、第三百八十五條
    第一項前段、第四百四十九條第一項、第八十五條第一項前段，判決如主文。
中      華      民      國    九十二    年      七      月      八      日
                              民事第十一庭
                                  審判長法  官  吳  景  源
                                        法  官  滕  允  潔
                                        法  官  鄭  純  惠
右正本係照原本作成。
如不服本判決，應於收受送達後二十日內向本院提出上訴書狀，其未表明上訴理由者
，應於提出上訴後二十日內向本院補提理由書狀（均須按他造當事人之人數附繕本）
上訴時應提出委任律師或具有律師資格之人之委任狀；委任有律師資格者，另應附具
律師資格證書及釋明委任人與受任人有民事訴訟法第四百六十六條之一第一項但書或
第二項（詳附註）所定關係之釋明文書影本。
中      華      民      國    九十二    年      七      月      九      日
                                        書記官  張  淑  華
附註：
民事訴訟法第四百六十六條之一（第一項、第二項）：
對於第二審判決上訴，上訴人應委任律師為訴訟代理人。但上訴人或其他法定代理人
具有律師資格者，不在此限。
上訴人之配偶、三親等內之血親、二親等內之姻親，或上訴人為法人、中央或地方機
關時，其所屬專任人員具有律師資格並經法院認為適當者，亦得為第三審訴訟代理人
。
附表：
  ┌───┬────┬────────┬─────┐
  │編  號│ 姓  名 │  應 有 部 分   │  面  積  │
  ├───┼────┼────────┼─────┤
  │      │己○○  │一＼四          │          │
  │      ├────┼────────┤六九六㎡  │
  │  Ａ  │丁○○  │一＼二          │          │
  │      ├────┼────────┤          │
  │      │丙○○  │一＼四          │          │
  ├───┼────┼────────┼─────┤
  │      │癸○○  │一＼三          │          │
  │      ├────┼────────┤          │
  │  Ｂ  │子○○  │一＼三          │六九六㎡  │
  │      ├────┼────────┤          │
  │      │壬○○  │一＼三          │          │
  ├───┼────┼────────┼─────┤
  │      │丑○○  │三三一＼九七三  │          │
  │      ├────┼────────┤          │
  │      │辰○○  │一七五＼九七三  │          │
  │      ├────┼────────┤          │
  │  Ｃ  │卯○○  │一四六＼九七三  │九七三㎡  │
  │      ├────┼────────┤          │
  │      │寅○○  │三二一＼一九四六│          │
  │      ├────┼────────┤          │
  │      │甲○○  │三二一＼一九四六│          │
  ├───┼────┼────────┼─────┤
  │      │戊○○  │一＼二          │          │
  │  Ｄ  ├────┼────────┤三二四㎡  │
  │      │庚○○  │一＼二          │          │
  ├───┼────┼────────┼─────┤
  │  Ｅ  │乙○○  │單獨所有        │一六二㎡  │
  ├───┼────┼────────┼─────┤
  │  Ｆ  │辛○○○│單獨所有        │一六二㎡  │
  ├───┼────┼────────┼─────┤
  │      │丑○○  │四○＼一九八    │          │
  │      ├────┼────────┤          │
  │      │辰○○  │二一＼一九八    │          │
  │      ├────┼────────┤          │
  │      │卯○○  │一八＼一九八    │          │
  │      ├────┼────────┤          │
  │      │寅○○  │三九＼三九六    │          │
  │      ├────┼────────┤          │
  │  Ｇ  │甲○○  │三九＼三九六    │一九八㎡  │
  │      ├────┼────────┤          │
  │      │戊○○  │二○＼一九八    │          │
  │      ├────┼────────┤          │
  │      │庚○○  │二○＼一九八    │          │
  │      ├────┼────────┤          │
  │      │乙○○  │二○＼一九八    │          │
  │      ├────┼────────┤          │
  │      │辛○○○│二○＼一九八    │          │
  ├───┼────┼────────┼─────┤
  │      │己○○  │八＼六五        │          │
  │      ├────┼────────┤          │
  │      │丁○○  │一六＼六五      │          │
  │      ├────┼────────┤          │
  │      │丙○○  │八＼六五        │          │
  │  Ｈ  ├────┼────────┤六五㎡    │
  │      │癸○○  │一一＼六五      │          │
  │      ├────┼────────┤          │
  │      │子○○  │一一＼六五      │          │
  │      ├────┼────────┤          │
  │      │壬○○  │一一＼六五      │          │
  ├───┴────┴────────┴─────┤
  │                       合計:        三二七六㎡│
  └───────────────────────┘


司法院資訊處製作；財團法人民間司法改革基金會備份。
